臺灣新竹地方法院民事判決　九十三年度親字第二○號
　　原　　　　告　丙○○
　　被　　　　告　乙○○
　　兼法定代理人　甲○○
右當事人間請求否認子女事件，於民國九十三年十一月十二日言詞辯論終結，本院判
決如左：
    主      文
確認被告乙○○非被告甲○○與原告丙○○之婚生子女。
訴訟費用由原告負擔。
    事實及理由
壹、原告起訴主張：緣原告丙○○與被告甲○○雖於民國（下同）八十四年十月二十
    九日結婚，惟因遭受家庭暴力，原告乃於八十八年離家出走，並在外與訴外人張
    德惠同居。嗣在上開情況下，兩造乃於九十二年十二月一日協議離婚，原告並於
    九十三年四月十二日產下一男即被告乙○○。因此，被告乙○○顯非原告自被告
    甲○○處受胎所生，故為此爰依法於法定期間內提起本訴等語。並聲明求為判決
    如主文所示。
貳、被告則辯稱：伊目前住桃園，對鑑定報告沒有意見等語資為抗辯。
參、得心證之理由：
一、按從子女出生日回溯第一百八十一日起至第三百零二日止為受胎期間；妻之受胎
    ，係在婚姻關係存續中者，推定其所生子女為婚生子女，惟此推定如夫妻之一方
    能證明妻非自夫受胎者，得於知悉子女出生之日起，一年內提起否認之訴，民法
    第一千零六十二條第一項、第一千零六十三條分別定有明文。
二、經查，被告乙○○係原告丙○○非自被告甲○○處受胎所生之子女乙節，經本院
    依職權函請財團法人長庚紀念醫院林口分院對被告乙○○、訴外人張德惠之親子
    關係進行鑑定後，據函覆表示：「不能排除張德惠與乙○○的親子關係。累積親
    子關係係數（ＣＰＩ）分別為７０８３２．１８。就是說『張德惠是乙○○的親
    生父親』這一個可能性與『任何中國男人偶然具有乙○○的親生父親所必須具備
    的基因半型（Ｏｂｌｉｇａｔｏｒｙ　ｇｅｎｅｓ）』這一個可能性相比，大約
    為７０８３２．１８倍。親子關係概率（ＰＰ）為９９．９９８６％。也就是說
    張德惠與乙○○之父子關係確定率為９９．９９８６％。因此『張德惠是乙○○
    的親生父親』這一個假設由此次測驗已實務上可以證實」等情，核與原告所陳情
    節相符，有該醫院林口分院九十三年十一月二日九十三長庚法字第一一七五號親
    子鑑定報告書在卷可按，故原告上開主張，自堪信為真實。又本件被告乙○○既
    係於九十三年四月十二日出生，則原告於九十三年五月六日提起本件訴訟，自未
    逾越民法第一千零六十三第二項所規定應於知悉子女出生之日起，一年為之之限
    制。從而，原告於法定期間內提起本件訴訟，核無不合，自應准許。
三、關於訴訟費用負擔方面：按敗訴人之行為，按當時之訴訟程度為伸張或防衛權利
    所必要者，因該行為所生之費用，法院得酌量情形命勝訴之當事人負擔其一部，
    民事訴訟法第八十一條第二款著有明文。又本件否認子女之訴，原告起訴雖於法
    有據，然本件親子關係既係因婚生推定所造成，則被告之應訴實受法律規定而不
    得不為者，故其所為抗辯自屬為伸張或防衛權利所必要，是以本院認為本件訴訟
    費用應由原告負擔較為公允。
肆、訴訟費用之依據：民事訴訟法第七十八條，判決如主文。
中　　　華　　　民　　　國　　九十三　年　　十一　　　月　　二十五　　　日
                                  臺灣新竹地方法院家事法庭
                                      法　　  官  許翠玲
右正本證明與原本無異。
如對本判決上訴，須於判決送達廿日內向本院提出上訴狀。
                                      法院書記官  陳宏城
中　　　華　　　民　　　國　　九十三　年　　十一　　　月　　二十五　　　日
